【裁判字號】    96,上,141
【裁判日期】    980428
【裁判案由】    確認董事選舉無效等
【裁判全文】
灣高等法院民事裁定                   96年度上字第141號
上   訴   人  乙○○
              甲○○
上列上訴人與被上訴人臺北市臺灣中小企業銀行股份有限公司產
業工會間請求確認選舉無效等事件，上訴人對於中華民國98 年2
月24日本院第二審判決提起上訴，本院裁定如下：
    主      文
上訴人應於收受本裁定正本柒日內，提出委任律師或具律師資格
之關係人為訴訟代理人之委任狀，並補繳上訴第三審裁判費新台
幣貳萬陸仟零貳元，逾期即駁回上訴。
    事實及理由
一、按對於財產權訴訟之第二審判決，如因上訴所得受之利益，
    不逾新台幣（下同）一百萬元者，不得上訴，民事訴訟法第
    466 條第1 項定有明文。此項利益數額，業經司法院依同條
    第3 項規定，以命令自民國91年2 月8 日起，增至一百五十
    萬元。又以一訴主張數項標的者，其價額合併計算之，訴訟
    標的之價額不能核定者，以同法第466 條所定不得上訴第三
    審之最高利益額數加十分之一定之，此觀同法第77條之2 第
    1 項前段及第77條之12規定自明。決議無效之訴，核其訴訟
    標的並非對於親屬關係及身分上之權利有所主張，屬因財產
    權而起訴之訴訟（最高法院95年度台上字第1042號裁定參照
    ）。本件上訴人請求確認相對人於95年3 月15日召開第4 屆
    第一次會員代表大會改選第4 屆理、監事暨公股董事（即勞
    工董事）之選舉無效等先備之訴，核其訴訟標的並非對於親
    屬關係及身分上之權利有所主張，屬因財產權而起訴之訴訟
    ；經命上訴人查報如獲勝訴判決可得之客觀上利益若干，上
    訴人甲○○具狀表示本件為非財產上訴訟，無審究上訴利益
    之必要，有陳報狀可憑。本院認本件訴訟標的之價額顯屬無
    法核定，依前揭說明，應以165 萬元定之，應徵第三審之裁
    判費為26,002元，未據繳納，爰依民事訴訟法第481 條、第
    442 條第2 項前段規定，限上訴人於收受本裁定正本7 日內
    ，如數逕向本院補繳，逾期即駁回上訴。
二、次按民事訴訟法第466條之1第1、2、3、4項規定：「對於第
    二審判決上訴，上訴人應委任律師為訴訟代理人。但上訴人
    或其法定代理人具有律師資格者，不在此限」；「上訴人之
    配偶、三親等內之血親、二親等內之姻親，或上訴人為法人
    、中央或地方機關時，其所屬專任人員具有律師資格並經法
    院認為適當者，亦得為第三審訴訟代理人」；「第1 項但書
    及第2 項情形，應於提起上訴或委任時釋明之」；「上訴人
    未依第1 項、第2 項規定委任訴訟代理人，或雖依第2 項委
    任，法院認為不適當者，第二審法院應定期先命補正。逾期
    未補正亦未依第466 條之2 為聲請者，第二審法院應以上訴
    不合法裁定駁回之」。本件上訴人提起上訴，未依規定提出
    委任律師或具律師資格之關係人為訴訟代理人之委任狀，茲
    命上訴人於收受本裁定正本 7日內一併補正，逾期即駁回上
    訴。
中    華    民    國    98    年    4     月    28    日
                    民事第十五庭
                        審判長法  官  林恩山
                              法  官  郭松濤
                              法  官  陳雅玲
正本係照原本作成。
不得抗告。
中    華    民    國    98    年    4     月    29    日
                              書記官  葉國乾

司法院資訊處製作；財團法人民間司法改革基金會備份。
